【裁判字號】    96,易,2774
【裁判日期】    970218
【裁判案由】    竊盜
【裁判全文】
臺灣臺北地方法院刑事判決              96年度易字第2774號
公  訴  人  臺灣臺北地方法院檢察署檢察官
被      告  丙○○
上列被告因竊盜案件，經檢察官提起公訴（96年度偵字第21230
號），被告於準備程序進行中就被訴事實為有罪之陳述，經本院
告知簡式審判程序意旨，並聽取公訴人及被告之意見後，本院裁
定依簡式審判程序審理，並判決如下：
    主  文
丙○○竊盜，累犯，處有期徒刑月，如易科罰金以新臺幣壹仟
元折算壹日，扣案之鑰匙壹把沒收；又竊盜，累犯，處有期徒刑
肆月，如易科罰金以新臺幣壹仟元折算壹日；應執行有期徒刑伍
月，如易科罰金以新臺幣壹仟元折算壹日，扣案之鑰匙壹把沒收
。
    事  實
一、丙○○前因違反肅清煙毒條例案件，經臺灣士林地方法院以
    八十二年度重訴字第三號判決判處有期徒刑三年六月確定，
    入監執行後於民國九十一年四月二日假釋付保護管束，假釋
    期間因犯施用毒品案件，遭撤銷假釋入監執行殘刑，末於九
    十五年二月二十五日縮刑期滿執行完畢。詎丙○○仍不知悔
    改，先於九十六年九月十六日上午八時三十分許，基於意圖
    為自己不法所有之犯意，在臺北市○○區○○路一六五號前
    ，以自備機車鑰匙一把竊取甲○○所有停放在該處之車牌號
    碼APQ- 693號重型機車一部（價值約新臺幣五千元），作為
    代步工具使用。丙○○又於九十六年十月一日下午三時許（
    起訴書誤載為同年九月十六日），另行基於意圖為自己不法
    所有之犯意，騎乘其所竊得之上揭機車至位於臺北市○○區
    ○○路與莒光路路口之吉美建設事業股份有限公司（下稱吉
    美公司）工地，入內徒手竊取置於該工地之鋼材鐵製樓梯踏
    板（四八公分乘以十四公分乘以一點五公分）八塊、角鋼十
    塊（十二公分長），得手後將之放置於上開機車腳踏板處，
    旋即騎車離去，後於行經臺北市○○區○○路與莒光路路口
    時，因形跡可疑遭警方攔檢，始查悉上情。
二、案經臺北市政府警察局中正第二分局移送臺灣台北地方法院
    檢察署檢察官偵查後起訴。
    理  由
一、本案被告丙○○所犯之罪，並非法定刑為死刑、無期徒刑或
    最輕本刑三年以上有期徒刑之罪，亦非高等法院管轄第一審
    之案件，其於本院準備程序中就被訴事實已為有罪之陳述，
    本院乃裁定進行簡式審判程序。又簡式審判程序之證據調查
    ，依刑事訴訟法第二百七十三條之二規定，不受同法第一百
    五十九條第一項審判外陳述排除之限制，再被告對於卷內之
    各項證據亦不爭執證據能力，故卷內所列之各項證據，自得
    作為證據，先予敘明。
二、前述竊盜之犯罪事實，迭據被告丙○○於警、偵訊及本院審
    理時坦承不諱，核與被害人甲○○、吉美公司代理人乙○○
    於警詢時指述之情節相符，此外，復有扣押物品目錄表與車
    籍資料各一紙、贓物認領保管單二份、現場及贓物照片十張
    在卷可稽，足見被告前開自白確與事實相符，應堪採信。故
    本件事證明確，被告犯行堪以認定。
三、核被告丙○○所為，均係犯刑法第三百二十條第一項之普通
    竊盜既遂罪。被告先後兩次竊盜犯行，犯意各別，行為互殊
    ，應予分論併罰。再被告有如事實欄所載之犯罪科刑執行情
    形，有臺灣高等法院被告前案紀錄表一份在卷可查，其於有
    期徒刑執行完畢後五年內，再故意觸犯本案有期徒刑以上之
    罪，為累犯，應依刑法第四十七條第一項規定加重其刑。爰
    審酌被告正值壯年，不思以正當途徑賺取所需，卻圖不勞而
    獲，惟考量其犯罪手段尚未具有破壞性，竊取財物之價值亦
    非高額，又其犯罪後自始坦承犯行，態度尚佳等一切情狀，
    分別量處如主文所示之刑，並諭知易科罰金之折算標準，另
    就被告所犯二罪，定其應執行之刑。扣案之鑰匙一把，係被
    告所有供犯竊盜罪所用之物，業據被告供承在卷，自應在被
    告竊取機車之主文項下，依刑法第三十八條第一項第二款規
    定予以沒收。
據上論斷，應依刑事訴訟法第二百八十四條之一、二百七十三條
之一第一項、第二百九十九條第一項前段，刑法施行法第一條之
一，刑法第三百二十條第一項、第四十七條第一項、第四十一條
第一項前段、第二項、第五十一條第五款、第三十八條第一項第
二款，判決如主文。
本案經檢察官黃珮瑜到庭執行職務。
中    華    民    國    97    年    2    月     18    日
                  刑事第三庭    法  官  游士珺
上正本證明與原本無異。
如不服本判決，應於判決送達後10日內向本院提出上訴狀（應抄
附繕本）。告訴人或被害人如對於本判決不服者，應具備理由請
求檢察官上訴，其上訴期間之計算係以檢察官收受判決正本之日
期為準。
                                書記官  林素霜
中    華    民    國    97    年    2     月    19    日
附錄本案論罪科刑法條全文
中華民國刑法第320條
意圖為自己或第三人不法之所有，而竊取他人之動產者，為竊盜
罪，處5年以下有期徒刑、拘役或5百元以下罰金。
意圖為自己或第三人不法之利益，而竊佔他人之不動產者，依前
項之規定處斷。
前二項之未遂犯罰之。


司法院資訊處製作；財團法人民間司法改革基金會備份。
